# 请教陈版主，有关吸收合并业务！

提问人：顺时针 时间：2012-07-13 16:50:02
实务中遇到吸收合并业务，特请教陈版主： 公司背景：我公司为内资公司（股东均为自然人），欲吸收合并一家香港注册的公司（其股东也均为自然人，并且有中国籍股东也有外籍股东）。两家公司均为有限责任公司，并且成立时间都比较短，而且都从来没有收入，均为亏损；另外，两个公司的最大股东是同一人并且是中国籍。 现在我公司想要吸收合并这家香港公司，不涉及现金支付，合并后，香港公司的股东也成为我公司的股东，占有少部分出资比例，请问： 1 、此合并业务是属于同一控制下的吸收合并？ 2 、因为涉及跨境合并，那么合并后的注册资本是否必须是两个公司的注册资本之和？（也就是是否按外经贸部国家工商总局令 2001 年第 8号文件〈关于外商投资企业合并与分立的规定〉）？还是说可以按香港公司评估后的净资产的价值作为注册资本的出资份额？两者对于股东会有什么不同的影响？ 3 、因为涉及跨境合并，涉及外籍股东，需要经过商务局审批，请问是不是要审批通过后，再进行相关的审计？必须要进行审计吗？被合并公司是否必须要经过评估？可以是一家事务所同时对两家公司进行审计、评估吗？ 4 、这项吸收合并是否涉及企业所得税和个人所得税？个人认为不会涉及企业所得税缴纳（因均为亏损企业），个人所得税是否会涉及呢？或者什么情况下业务会发生个人所得税？ 5 、对这种跨境合并业务，总觉得十分复杂，如果香港公司先注销，最后各股东将各自所剩的净资产以相应的方式分别入资我公司，这样操作的话是否更为方便？是否更可行？与吸收合并具体有什么区别？ 从来没接触过吸收合并的业务，很是困惑，想到这些问题，企盼陈版主的回复，在此深表感谢！

回答人：chenyiwei
跨境吸收合并的情况非常少见，而且此类情况下更复杂的往往是税收、法律方面的问题，而不是会计问题。建议先向中国的商务、外汇、工商等部门咨询这样操作的可行性，并尽早聘请律师和税务专家协助进行方案设计和实施。个人没有接触过这方面的实务，请有这方面实务经验的网友协助，谢谢！